【裁判字號】    91,易,4543
【裁判日期】    920731
【裁判案由】    違反著作權法
【裁判全文】
臺灣高雄地方法院刑事判決                        九十一年度易字第四五四三號
    公  訴  人  臺灣高雄地方法院檢察署檢察官
    被      告  乙○○
右列被告因違反著作權法案件，經檢察官提起公訴（九十年度偵字第三七一一號），
本院判決如左：
    主      文
乙○○共同連續以明知為侵害著作權之物，意圖營利而交付之方法，侵害他人之著作
財產權，累犯，處有期徒刑陸月，如易科罰金以參佰元折算壹日。
扣案如附表一所示之盜版電影光碟片貳拾柒片及附表二所示之盜版音樂光碟片柒拾柒
片均沒收。
    事      實
一、乙○○前曾犯違反肅清煙毒條例及麻醉藥品管理條例等案件，經本院判處有期徒
    刑三年三月確定在案，於民國（下同）八十七年八月二十四日執行完畢，仍不知
    悔悟，明知綽號「阿九」姓名年籍不詳年約三十餘歲之成年男子所有之如附表一
    所示之電影光碟片及附表二所示之音樂光碟片，均為未經如附表一所示之視聽著
    作之著作財產權人及附表二所示錄音著作之著作財產權人之同意或授權，而擅自
    重製之侵害著作權之物，竟與綽號「阿九」之人基於共同意圖營利之犯意聯絡，
    自九十一年二月十一日（農曆除夕，公訴人誤載為九十一年二月八日晚上起）至
    同年月十五日（農曆初四）止之農曆年期間，以每日（自每日工作時間為下午二
    時許起至晚間十一時止）可獲得新台幣一千五百元之金錢報酬受僱於「阿九」，
    由「阿九」將其所有之擅自重製之上開盜版電影、音樂光碟片、標價牌及投錢桶
    ，在高雄市○○區○○路新興市場內內架設陳列前開重製光碟片之攤位，並在攤
    位上樹立前開標示每片一百元、四片三百元、七片五百元之標價牌及設置前揭投
    錢桶，供不特定之顧客選購，乙○○則負責在場看顧攤位，並監督客人確實依標
    價牌所定之價格，按選購光碟片之數量，將上開標價牌所示金額自行投入投錢桶
    內後，任客人取走所選購之光碟片以代替交付之方式，將擅自重製而侵害著作權
    之重製盜版電影、音樂光碟片出賣予不特定人而藉此牟利。嗣於同年月十三日下
    午四時三十分許，為警在上址當場查獲，並扣得如附表一所示之重製盜版電影光
    碟片二十七片及附表二所示之重製盜版音樂光碟片七十七片。
二、案經高雄市政府警察局新興分局移送臺灣高雄地方法院檢察署檢察官偵查起訴。
    理      由
一、訊據被告乙○○對於右揭犯罪事實於偵、審中均坦承不諱，核與告訴代理人甲○
    ○、陳吉亨於警訊、偵查中指訴之情節相符，並有如附表所示之著作財產權人出
    具之著作權證明文件、財團法人電影及錄影著作保護基金會九十一年九月九日出
    具之鑑識報告及侵害著作權之影片目錄各一份及現場照片四幀在卷可稽；此外，
    又扣有未經告訴人公司授權重製如附表一所示之盜版電影光碟片及如附表二所示
    之盜版音樂光碟片可資佐證，本件事證明確，被告被告犯行堪以認定。
二、核被告乙○○所為，係犯修正前著作權法第九十三條第三款、第八十七條第二款
    款之明知為侵害著作權之物，意圖營利而交付，侵害他人之著作權罪。次就被告
    係係九十一年二月十一日起至同年月十三日查獲時止之為上開犯行，然著作權法
    業於業九十二年六月九日起修正公布施行，依刑法第二條第一項但書規定：「裁
    判前之判法律有利於行為人者，適用最有利於行為人之法律。」修正前之著作權
    法第九十法三條第三款規定得併科新臺幣十萬元以下罰金之規定，較之修正後之
    著作權法第著九十三條第一項第二款所規定併科新臺幣五十萬元以下罰金之最重
    罰金刑之金額罰為低，是修正前之著作權法第九十三條第三款之規定較有利於被
    告，本件仍應依修正前著作權法規定加以適用。其意圖散布而陳列之低度行為，
    應為意圖營利而告與綽號「阿九」姓名年籍不詳年約三十餘歲號「阿九」姓名年
    籍不詳年約三十餘歲之成年男子，就上開犯罪間，有犯意聯絡與行為分擔，為共
    同正犯。再就被告前曾因違反肅清煙毒條例及麻醉藥品管理條例等案件，經本院
    判處有期徒刑三年三月確定在案，於八十七年八月二十四日執行完畢，有臺灣高
    等法院被告全國前案紀錄表在卷可憑，五年以內再犯本件有期徒刑以上之罪，為
    累犯，依刑法第四十七條規定加重其刑。又被告先後多次犯行，時間緊接，所犯
    係犯罪構成要件相同之罪，顯係基於概括犯意為之，應依刑法第五十六條之連續
    犯規定，論以一連續明知為侵害著作權之物，意圖營利而交付，侵害他人之著作
    權罪，並加重其刑，並遞加之。爰審酌被告前曾犯違反肅清煙毒條例及麻醉藥品
    管理條例等案件，經本院判處有期徒刑三年三月確定在案，於八十七年八月二十
    四日執行完畢，竟無悔意，又為本件犯行，是其素行不佳，惟其涉犯本件犯行之
    期間甚短，所查扣販售之盜版光碟片數量不多，故其犯罪之惡性非重，實害亦輕
    ，且其於犯罪後，坦承全部犯行，顯有悔意，犯後態度尚佳等一切情狀，量處如
    主文所示之刑，並諭知易科罰金之折算標準，以示薄懲。扣案如附表一所示之電
    影光碟片二十七片及如附表二所示之音樂光碟片七十七片，係被告供犯上開侵害
    著作財產權罪所用之物，且屬共犯「阿九」所有，業據被告供承在卷，依刑法第
    三十八條第一項第二款規定，宣告沒收之。
據上論斷，應依刑事訴訟法第二百九十九條第一項前段，修正前著作權法第九十三條
第三款，刑法第十一條、第二條第一項但書、第二十八條、第五十六條、第四十七條
、第四十一條第一項前段、第三十八條第一項第二款，罰金罰鍰提高標準條例第二條
判決如主文。
本案經檢察官洪信旭到庭執行職務。
中      華      民      國      九十二      年    七     月    三十一   日
                              臺灣高雄地方法院刑事第三庭
                                      法  官  高思大
右正本證明與原本無異。
如不服本判決，應於判決送達後十日內向本院提出上訴狀，上訴於台灣高等法院高雄
分院（須附繕本）。
                                      書記官  蔡語珊
中      華      民      國      九十二      年    八      月     四     日
附錄條文：
修正前著作權法
第八十七條    有下列情形之一者，除本法另有規定外，視為侵害著作權或製版權︰
              一  以侵害著作人名譽之方法利用其著作者。
              二  明知為侵害著作權或製版權之物而散布或意圖散布而陳列或持有
                  或意圖營利而交付者。
              三  輸入未經著作財產權人或製版權人授權重製之重製物或製版物者
                  。
              四  未經著作財產權人同意而輸入著作原件或其重製物者。
              五  明知係侵害電腦程式著作財產權之重製物而仍作為直接營利之使
                  用者。
第九十三條    有下列情形之一者，處二年以下有期徒刑，得併科新台幣十萬元以下
              罰金︰
              一  侵害第十五條至第十七條規定之著作人格權者。
              二  違反第七十條規定者。
              三  以第八十七條各款方法之一侵害他人之著作權者。


司法院資訊處製作；財團法人民間司法改革基金會備份。
